【裁判字號】    90,易,159
【裁判日期】    900713
【裁判案由】    竊盜
【裁判全文】
台灣新竹地方法院刑事判決                  九十年度易字第一五九號
    公  訴  人  臺灣新竹地方法院檢察署檢察官
    被      告  甲○○
右列被告因竊盜等案件，經檢察官提起公訴（八十九年度偵字第四二三六號），本院
判決如左：
    主  文
甲○○竊盜，累犯，處有期徒刑陸月，如易科罰金以參佰元折算壹日。
    事  實
一、甲○○前於民國八十四年間因違反藥事法經本院判處有期徒刑十一月確定，復因
    竊盜案件經台灣桃園地方法院判處有期徒刑一年二月，經合併定執行刑為有期徒
    刑二年，執行至八十六年一月二十二日假釋出獄，至同年五月十二日假釋期滿執
    行完畢。又於八十七年間因毀損案件及竊盜案件，經本院分別判處有期徒刑三月
    及四月，合併定執行刑為七月，尚未執行時，復於八十八年七月二十一日下午二
    時許，受陳振桂之邀一同送貨，途經桃園縣大園鄉北港村海前十鄰九號停車場，
    趁陳振桂駕駛之貨車故障，停車修理之際，即意圖為自己之不法所有，進入該停
    車場之辦公室內（侵入建築物部分未經告訴），竊取乙○○所有之如附表所示之
    支票四紙，嗣為警於八十八年十二月一日自甲○○皮包內當場查獲上開四紙支票
    ，因而循線查獲上情。
二、案經新竹縣警察局新埔分局報請台灣新竹地方法院檢察署檢察官偵查起訴。
    理  由
一、訊據被告甲○○對於附表所示之四紙支票在其皮包內查獲之事實固不否認，惟矢
    口否認竊取該四紙支票，辯稱，其並未進入該停車場辦公室，係在桃園縣大園鄉
    附近不知名之魚池拾獲等語。經查，上開支票在被告所有之皮包內查獲之事實業
    據被告供承不諱，而該支票為被害人乙○○所有而置於桃園縣大園鄉北港村海前
    十鄰九號停車場辦公室內遭竊之事實，亦據被害人乙○○指訴綦詳，且證人陳振
    桂於警訊及檢察官偵訊時亦證稱，其在該停車場修車時，被告單獨進入該辦公室
    內等語。被告供稱當日係義務幫助陳振桂送貨，故二人交情匪淺，且無怨隙，證
    人陳振桂當無誣陷之理，其所證應為可採。是上開支票係在被害人辦公室遺失，
    被告又曾進入該辦公室，之後在被告皮包內附查獲該四紙支票，顯見，該四紙支
    票應為被告自該停車場辦公室內竊取。被告雖辯稱支票為其所拾獲，然證人即當
    時查獲本案之警員謝世賢於檢察官訊問亦證稱，查獲之支票一張是新的，另幾張
    比較舊，但看起來不像是丟棄後拾獲等語。衡以支票紙質輕薄，如他人丟棄後容
    易因外力而分散，且易被人、車、動物踐踏或風沙灰塵染污，根本不可能於查獲
    時仍為新的，且四紙支票竟未分散而為被告同時拾獲，實難想像，亦有違常理。
    故被告辯稱在魚池附近拾獲云云，顯為卸責之詞。此外，復有被告竊取之支票影
    本四紙及被害人出具之贓物認領保管單乙紙在卷可稽，事證明確，犯行洵堪認定
    ，應予依法論科。
二、核被告所為係犯刑法第三百二十條第一項之竊盜罪。又查被告前於八十四年間因
    違反藥事法經本院判處有期徒刑十一月確定，復因竊盜案件經台灣桃園地方法院
    判處有期徒刑一年二月，經合併定執行刑為有期徒刑二年，執行至八十六年一月
    二十二日假釋出獄，至同年五月十二日假釋期滿執行完畢，有台灣高等法院被告
    全國前案記錄表在卷可參。其於執行完畢後五年內再犯本件有期徒刑以上之竊盜
    罪，為累犯，應依刑法第四十七條之規定加重其刑。爰審酌被告前科累累，前已
    有二次竊盜前科，素行不良，不知悔改，仍趁機竊取被害人之支票，幸並未流通
    第三人，對被害人造成更大之損害，且被告事後矢口否認犯行，仍飾詞狡辯，並
    無悔改之意等一切情狀，量處如主文所示之刑。查被告犯罪後，刑法第四十一條
    業於九十年一月四日修正，其第一條前段為「犯最重本刑為五年以下有期徒刑以
    下之刑之罪，而受六月以下有期徒刑或拘役之宣告，因身體、教育、職業、家庭
    之關係或其他正當事由，執行顯有困難者，得以一元以上三元以下折算一日，易
    科罰金。」並於同年月十日公佈施行，於同年月十二日生效，比較新舊法之規定
    ，以變更後之新法對被告有利，依刑法第二條第一項前段之規定，自應適用裁判
    時之新法，而併諭知易科罰金之折算標準。
三、據上論斷，依刑事訴訟法第二百九十九條第一項前段，刑法第二條第一項前段、
    第三百二十條第一項、第四十七條、第四十一條第一項前段，罰金罰鍰提高標準
    條例第一條前段、第二條，判決如主文。
本案經檢察官吳金棟到庭執行職務。
中      華      民      國    九十      年      七      月     十三     日
                                臺灣新竹地方法院刑事第二庭
                                      法  官    黃  珮  禎
右正本證明與原本無異。
如不服本判決，應於判決送達後十日內向本院提出上訴狀( 應附繕本 )，上訴於
臺灣高等法院。
                                      書記官    汪  淑  菁
中      華      民      國    九十      年      七      月     十三     日
附錄本判決論罪科刑法條全文
刑法第三百二十條第一項
 (普通竊盜罪、竊佔罪)
意圖為自己或第三人不法之所有，而竊取他人之動產者，為竊盜罪，處五
年以下有期徒刑、拘役或五百元以下罰金。
附表
┌──┬──────────┬──────────┬──────────┐
│編號│發  票   日         │ 支  票   號   碼   │ 票   面   金  額   │
│    │                    │                    │ （新台幣）         │
├──┼──────────┼──────────┼──────────┤
│一  │九十三年一月三十一日│ ＡＪ0000000 │一百萬元            │
│    │                    │                    │付款銀行：台灣中小企│
│    │                    │                    │業銀行              │
├──┼──────────┼──────────┼──────────┤
│二  │九十二年十一月三十日│ＡＪ0000000  │四十萬元            │
│    │                    │                    │付款銀行：台灣中小企│
│    │                    │                    │業銀行              │
├──┼──────────┼──────────┼──────────┤
│三  │八十三年四月二十八日│Ｚ0000000    │八十萬元            │
│    │                    │                    │付款銀行：中國農民銀│
│    │                    │                    │行                  │
├──┼──────────┼──────────┼──────────┤
│四  │八十三年七月二十日  │0000000      │四十萬元            │
│    │                    │                    │付款銀行：新竹區中小│
│    │                    │                    │企業銀行            │
└──┴──────────┴──────────┴──────────┘


司法院資訊處製作；財團法人民間司法改革基金會備份。
